【裁判字號】    95,上訴,558
【裁判日期】    950627
【裁判案由】    搶奪等
【裁判全文】
臺灣高等法院刑事判決                 95年度上訴字第558號
上  訴  人  臺灣板橋地方法院檢察署檢察官
上  訴  人
即  被  告  庚○○
                    （現於台灣台北監獄台北分監）
上列上訴人因被告搶奪等案件，不服臺灣板橋地方法院94年度訴
字第2096號，中華民國94年12月28日第一審判決（起訴案號：臺
灣板橋地方法院檢察署94年度偵字第10547號、第11714號及移送
併辦之案號：94年度偵字第19917號、第19033號），提起上訴，
本院判決如下：
    主  文
上訴駁回。
    事  實
一、庚○○前曾因違反毒品危害防制條例案件，經本院於民國92
    年6月26日判處有期徒刑7月確定，甫於93年5月8日執行完畢
    。詎猶不知悔改，而為下列犯行：(1)基於意圖為自己不法所
    有之概括犯意，自94年6月13日起，與康志瑜基於竊盜之犯
    意聯絡，連續於附表所示時間、地點，以由康志瑜持康志瑜
    所有之鑰匙二把下手行竊，其在旁把風之方式，竊取如附表
    所示車號之機車共三輛（犯罪時間、地點、車號、被害人詳
    如附表所示）。(2)於94年6月15日13時20分許，庚○○騎乘
    竊得之車號MMT-865號機車附載康志瑜，於途經臺北縣三重
    市○○○路331巷口時，偶見戊○○駕駛之車號K6-3269號自
    小貨車車斗內放置氣動工具箱一組（價值約新臺幣七千元）
    ，乃另基於搶奪之犯意聯絡，意圖為自己不法所有，由庚○○操控上揭機車接近上揭自小貨車，附載之康志瑜則趁戊○○不及防備之際，伸手搶奪前揭之氣動工具箱一組得逞，旋
    即迴車逃逸，因戊○○當場自照後鏡察覺，亦立即駕車自後
    追躡二人，嗣於同日13時50分許，在臺北縣三重市○○路○
    段15巷16弄口追獲庚○○，將庚○○制伏在地並報警當場查
    獲，起出前揭氣動工具箱一組、扣得康志瑜所有，供行竊附
    表所示機車所用之鑰匙二把，康志瑜則趁隙逃逸。(3)復承前
    竊盜之概括犯意，於94年6月26日15時至18時間之某時許，
    在臺北縣五股鄉○○路貿商國宅內，因見乙○○疏未將其所
    有之車號LQ7-517號重型機車（原判決誤載為LQJ-517）之機
    車鑰匙取下，遂以該鑰匙發動機車並將上揭機車駛離，竊取
    上揭機車，嗣於同年7月6日16時10分許，在臺北縣林口鄉○○路57巷12弄10號前為警查獲。(4)於94年8月20日11時許，
    與康志瑜、真實姓名年籍不詳，綽號「阿賢」、「阿忠」之
    成年男子駕駛小貨車，行經臺北縣林口鄉太平嶺12號，見己○○管領之農用耕耘機一臺（價值約三萬元）放置車庫內，
    復承前竊盜之概括犯意，並與康志瑜、「阿賢」、「阿忠」
    基於竊盜之犯意聯絡，結夥三人以上共同將上開農用耕耘機
    一臺搬上小貨車而竊取之，嗣後變賣得六千元而朋分花用殆
    盡。嗣因警員查獲通緝中之康志瑜，始知前情。
二、案經臺北縣政府警察局三重分局報告臺灣板橋地方法院檢察
    署檢察官偵查起訴及移送併辦。
    理  由
一、訊據被告庚○○固不否認曾帶同警員尋獲附表編號一、二所
    示之失竊機車，並騎乘附表編號三所示之機車、持有戊○○
    所遭搶奪之氣動工具一組，經戊○○當場追獲並報警查獲，
    又因騎乘LQ7-517號重型機車經警當場查獲之事實，惟矢口
    否認有何前揭事實之犯行，辯稱我都沒有做，於原審稱附表
    所示之機車均為康志瑜行竊，事後告訴伊那3臺（按係指CFZ
    -711號、FAQ-499號、OYN-340號機車，就CFZ-711號部分詳
    後述）機車他騎一騎沒有油就停在那裡伊才知道的，然後伊
    就告訴警察；94年6月15日氣動工具箱部分，是康志瑜當天
    來找伊，說要去三重找朋友，他們是在加油站加油的時候康
    志瑜去上廁所，所以機車換成由伊來騎，搭載康志瑜，從加
    油站出來的時候，是一個紅綠燈，當時是紅燈，康志瑜叫伊
    要左轉，他叫伊騎到外線去，就靠在戊○○汽車的左邊，到
    達戊○○貨車的左邊之後，康志瑜就叫伊迴轉，騎了一段路
    ，沒有多遠，伊就發現後面有人追，當時伊都是聽康志瑜的
    話左轉、右轉，發現有人在追的時候，伊就問康志瑜是怎麼
    一回事，就發現他右手提著一個箱子，他說那是跟人家拿的
    ，伊就叫他拿去還給人家，伊發現就停下來等，伊機車剛停
    下來，康志瑜就跑掉了，然後被害人就來了，伊就跟被害人
    說那是你的東西，伊還給你，伊還叫被害人報警，被害人一
    下車以為是伊偷的，就馬上打伊，被害人算是把伊壓在地上
    ，伊也沒反抗，伊就叫被害人報警，後來警察就來了，被害
    人是將伊壓在地上之後才報警的，警察大約10幾分鐘才到的
    ，伊在地上都沒有動；LQ7-517號重型機車是在94年7月6日
    向伊的朋友「小明」借的，他年約30出頭，伊是在當天中午
    在伊家中向他借的，因為他當天來伊家找伊，伊那天要去上
    班，他問伊有沒有車騎，伊說沒有，他就把車借給伊，他自
    己就讓別人載走，他說他明天以後才會將車子牽回去，但伊
    當天就被抓了，借車的時候，伊有問他有沒有行照，他說有
    ，但不能給伊，「小明」當時有將行照拿出來，但是伊沒有
    去翻，伊當時向「小明」借車的時候，艾錦輝也在場可為證
    人，並非伊行竊。至農用耕耘機一臺部分，伊完全不知情云
    云。然查被告前揭之犯行，有證人即被害人戊○○於警詢及
    原審審理中之證詞、證人即被害人甲○○、丙○○、乙○○
    、己○○及證人丁○○於警詢中之證述、共犯康志瑜於警詢
    及原審審理中之證述可資佐證、並有臺北縣政府警察局三重
    分局扣押筆錄、扣押物品目錄表、贓物認領保管單及扣押物
    品清單、現場及贓物照片影本、報案三聯單影本、臺北縣政
    府警察局車輛失竊電腦輸入單可資佐證。被告雖稱對附表所
    示機車失竊之過程均不知情，並陳稱伊會知道康志瑜將機車
    停在哪裡，是因為伊和康志瑜經過的時候，康志瑜告訴伊他
    將機車停在那裡，他也有指出機車位在哪裡云云（原審94年
    10 月17日準備程序筆錄）。然證人康志瑜何以需對諸多竊
    得機車之棄置地點，鉅細靡遺對被告描述、告知，而被告均
    記得等，本屬異於常情；再以被告與康志瑜若僅為偶然行經
    棄置各該機車之地點，被告竟能依康志瑜臨時隨口告知之機
    車位置、顏色、車號等節，立即明確指認康志瑜所指之特定
    機車，並牢記特徵、位置，有違經驗法則，是被告上揭所述
    違反常情，難以採信。證人康志瑜證稱第一輛FAQ- 499號機
    車的油用完之後，就停在路邊的騎樓，當時伊也不知道那是
    什麼路，伊停在那邊之後，就沒有再騎了，伊後來就沒有再
    注意或再提起這輛機車；第二輛OYN-340號機車也是一樣，
    要找也找不到，因為伊連停在哪裡都不清楚，伊後來是否有
    經過停放這輛機車的地點伊也不清楚，伊後來也沒有再使用
    過這輛機車，也沒有提到過這輛機車；第三輛MMT-865號機
    車，就是搶奪的這一次使用的機車，機車是伊當天早上偷到
    的，下午就被查獲，伊記得伊好像在快中午的時候，偷到這
    輛機車，伊雖然沒有告訴被告，被告也應該會知道，因為被
    告就站在停車場門口有看到，後來伊就以竊得之該機車載送
    被告離去等情（原審94年11月22日審判筆錄），證人康志瑜
    自身對竊得機車之棄置地點均已記憶不清，顯然對棄置之機
    車毫不在意，更難認為康志瑜能向被告描述，或有何向被告
    逐一報告之必要，更見被告前揭所辯之不實。至證人康志瑜
    固另證稱係獨自行竊附表編號一、二所示之機車，被告並不
    知情乙節，然先稱伊後來告訴被告OYN-340號機車係向朋友
    借得，以示被告對行竊並不知情，旋又稱伊事後將該機車棄
    置路邊，因後來經過，被告應該知道云云（原審94年11月22
    日審判筆錄），仍無從解釋何以需在棄置該車後，再特地向
    被告坦承竊盜犯行，無端反覆，是證人康志瑜此部分所述，
    顯係為附和被告知悉贓車位置辯詞，無從採信。又被告請求
    傳訊丁○○以證明其係向其借用等，惟查被告之前並未稱其
    係向丁○○借用OYN-340號機車，證人丁○○於警訊時稱不
    認識被告及康志瑜，更未把機車借給他們等，被告於原審就
    證人丁○○前之所述，亦稱沒有意見，有其筆錄可稽（見原
    審卷第一四八頁），被告於警訊時亦承認該OYN-340號機車
    係其與康志瑜所竊取的（見九四年度偵字第一○五四七號卷
    第十一頁），而證人丁○○經傳拘無著，惟此部分之事證已
    明，核無傳訊之必要，被告另稱LQJ-517號重型機車係向友
    人「小明」借得，當時僅另有艾錦輝在場云云（原審94年12
    月14日審判筆錄）。然被告於偵查中係供稱借得LQJ-517號
    重型機車當時另有艾錦輝、「小康」、周曉玲在場云云（原
    審94年度偵字第11714號卷第33頁）。被告自稱甫借得該車
    ，自行前往「小明」所指稱之停放地點尋獲該機車，發動時
    即被當場查獲，既係無端遭到訟累，對當時事發經過印象本
    應深刻，竟供述反覆，已有可疑。再依證人艾錦輝證述之情
    節，就「小明」之身材胖瘦、頭髮長短、髮型、有無染髮等
    明顯外型特徵，及當時係「小明」主動將機車借給被告，或
    係被告主動索借、「小明」到被告住處之原因、證人艾錦輝
    與「小明」何人先離去、證人艾錦輝與被告當日是否準備上
    工，或係各前往何處遊玩、各有何行程、證人艾錦輝是否有
    交通工具、當日是否可以使用、被告是否有可使用之交通工
    具、當日為何別無交通工具等節，均與被告之供述有重大歧
    異（原審94年12月14日審判筆錄），是證人艾錦輝前揭證詞
    無非試圖附和被告辯詞，缺乏可信度，亦無積極之事證足以
    證明與事實相符，其之所述無從對被告為有利認定。被告請
    求再傳訊證人艾錦輝，惟證人艾錦輝於原審已到庭說明，核
    無再予傳訊之必要。至被告否認於94年8月20日11時許，與
    康志瑜等人共同竊取農用耕耘機一臺乙情，惟此部分之事實
    ，業經證人康志瑜證述明確（原審94年12月14日審判筆錄）
    ，而證人康志瑜於證述過程中常見附和被告辯詞或迴護之舉
    ，已見前述，衡情並無特於此部分故為偽證而誣攀被告之必
    要，是證人康志瑜此部分證述應屬可信，被告空言否認參與
    此部分犯行，已無可採。被告請求再予傳訊證人康志瑜，惟
    證人康志瑜於原審已證述明確，核無再予傳訊之必要。又被
    告雖稱對搶奪戊○○駕駛之車號K6-3269號自小貨車車斗內
    放置氣動工具箱一組並不知情，僅係當場依康志瑜之指示操
    作機車云云。然依證人戊○○證稱被搶之前，伊在駕駛小貨
    車行進中，只有看到機車在伊車正後方，機車緊靠在伊車左
    後方，保持不到1臺尺的距離，伊怕機車會撞到伊的車，所
    以伊用左側照後鏡留意，約10秒後，伊聽到後車斗有「扣」
    一聲，然後立刻看到伊車後面的那輛機車迅速迴轉，往伊左
    後方邊切過去，那裡是雙黃線，之後從照後鏡看到伊的工具
    箱被抱著，一人騎機車，一人抱著伊的工具箱外露，伊迴車
    去追，當時有一名歹徒逃逸，另一名歹徒逃進死巷子，伊有
    和一些民眾上前去追。進到死巷子的那名歹徒他有跑，伊車
    子開到死巷子的巷口堵住，堵住之後，就下車去抓他，那名
    歹徒當時還在跑，伊上前把那名歹徒押在地上，就是在庭的
    被告等情（同前原審審判筆錄）；證人康志瑜則證稱伊和被
    告加完油出加油站，伊看到前面紅綠燈停一輛小貨車，伊當
    時就跟被告說要靠近這輛小貨車，伊叫被告騎慢一點，伊當
    時是想要去拿車上的工具箱，等綠燈亮就繼續向前騎，被告
    載伊的機車有切到小貨車的左後方，當時機車距離小貨車的
    左後方大約一個手臂的距離。伊趁小貨車車主不注意，就拿
    了車上的工具箱。當被告騎車載伊的時候，二人都可以看到
    上述小貨車的車斗內有氣動工具箱，伊拿到上開氣動工具箱
    後，機車就自然的迴轉等情（同前原審審判筆錄），顯示被
    告駕駛機車附載康志瑜，並非偶然靠近戊○○駕駛之自小貨
    車車斗，而係以危險駕駛之方式貼近緊隨，復保持一臂長之
    間距緊跟行駛，顯係為方便乘坐機車後座之康志瑜伸手搶奪
    車斗內之氣動工具箱，並早已知悉康志瑜企圖搶奪之財物，
    始能由正確方向靠近，待康志瑜搶奪得手之際，亦能立即迴
    車跨越雙黃線逃逸，均顯示被告與康志瑜對搶奪犯行具有犯
    意聯絡，始能與康志瑜密切配合，是被告空言否認知情，所
    辯亦無可採。再被告稱於警詢中自白共同行竊附表所示機車
    、共同搶奪氣動工具箱部分犯行，係遭刑求而違背自由意思
    所為之供述，其稱伊在94年6月13日，剛到三重大有派出所
    的時候就被警察打，當時大概是下午1、2點，伊被銬在樓梯
    的欄杆就被他們所長揮巴掌，伊不知道所長的名字，他揮伊
    巴掌之後，就開始製作筆錄，當時所長是用左手揮伊的右臉
    ，揮了很多下、揮了有幾下，但是因為揮巴掌沒有很明顯的
    外傷，後來他們製作筆錄的時候，都沒有錄音，把伊關在小
    房間，用膠帶把伊的手、腳綑起來，叫伊交案件，因為伊有
    配合，所以警察就將膠帶撕開，帶伊去找機車，在警察用膠
    帶綑伊之前，伊雖然有被揮巴掌，但是還是沒有配合，所以
    被用膠帶綑起來，警察叫伊筆錄就說是康志瑜偷的，伊在旁
    邊把風，但是事實不是這樣，伊會帶警察去找機車，純粹是
    因為康志瑜告訴伊他將機車停在哪裡，當時帶伊去找贓車的
    警察並不是製作筆錄的警察云云。然依被告警詢筆錄所示，
    除騎乘供搶奪犯行所用之MMT-865號機車外，並未於警詢初
    訊供承其他機車竊案，與被告所辯於警詢前遭刑求，因此立
    即招供之情節顯然不符，再依被告所稱遭「所長」無端揮打
    巴掌多下，竟未成傷，亦顯示就所述情節之不實，難以採信
    。經原審傳訊證人即94年6月15日查獲被告之警員施旭峰證
    稱當天和同事在巡邏，接到勤務中心通報，有民眾報案搶奪
    ，與警員楊世文到達那裡後，看到很多人圍在弄口，就上前
    去看，被害人說是被告搶他的工具，當時被告被制伏在地上
    ，被告自己趴在地上，旁邊圍很多人，伊即向被告作權利告
    知，並上前上銬，嗣後搜身、問年籍，然後帶回派出所，伊
    記得當時被告手部有受傷，因為伊上銬的時候有看到，是擦
    傷，頭部伊不確定。到了派出所後，伊是負責繕打警訊筆錄
    ，是由黃政敏負責訊問，被告警詢筆錄是一問一答同時繕打
    ，因為伊打字速度還算快，警詢筆錄製作中是全程錄音，除
    了換面之外沒有中斷。當時先作被害人的筆錄，伊不記得被
    告到了派出所後隔了多久才開始訊問。在被告製作筆錄之前
    ，伊先把被告銬在一樓樓梯的欄杆那裡。被告就坐在電視機
    旁邊。製作有關被告的筆錄部分，是在二樓偵訊室外面電腦
    旁邊，二樓整個是開放空間，偵訊室有透明玻璃，沒有膠帶
    ，但警局裡有，是用來封證物用的，是放在一樓。本案被告
    後來是否有帶同警員去泰山、林口一帶查獲另外三件贓車的
    部分，伊並不知情。伊在製作被告的第一份警詢筆錄的時候
    ，被告也都沒有提到，伊將案件移送到三組的時候，伊不知
    道被告還有另外三件案件，就只有原先查獲的部分。伊負責
    處理到案件移送到三組為止，但是沒有包含上述另外三件。
    證人即製作被告警詢筆錄之警員黃政敏證稱被告帶進所內時
    ，就已經有傷，但是何部位伊已經忘記了。進所後被銬在派
    出所一樓樓梯的扶手，是被害人製作筆錄的那段期間，大約
    1 個小時左右，過程中當場查獲被告的其中一名巡邏警員有
    過去和被告聊一下案情，其他就沒有人過去。然後就帶到二
    樓偵訊室去製作警詢筆錄，偵訊室內沒有膠帶，膠帶都放在
    一樓。當時筆錄伊是全程錄音，一問一答。在製作第一份筆
    錄的時候，被告並沒有提到還有另外兩件竊案，做完第一份
    筆錄後，三組陳昭安有過來，他跟被告談，被告才說還有另
    三件竊盜案，伊才知道還有另外的竊案，被告當時在說這些
    話的時候，神色並無異常。當天晚上九點左右，伊有帶同被
    告起獲另外兩件失竊機車等情（原審94年11月22日審判筆錄
    ）。依前揭證人證述之情節所示，顯然被告於帶入派出所後
    ，係留置於所內電視旁之開放空間等候，經警詢問並製作被
    害人筆錄終了後，立即製作被告警詢筆錄，且查獲被告之警
    員施旭峰於完成筆錄時，猶不知被告另涉有附表編號一、二
    所示之竊盜案件，顯與被告所辯情節不符，而被告既銬在樓
    梯間，嗣後直接帶往製作筆錄，亦無帶到小房間以膠帶綑綁
    之餘裕，而被告就前揭證人之證述之情節亦均表示無意見（
    同前原審審判筆錄），無從認為被告之警詢自白，係出於強
    暴、脅迫等不正方法，是被告此部分所辯，並無可採，應認
    被告於警詢中之自白仍具證據能力。被告請求調路口及派出
    所之錄影帶，惟案發至今，已一年多，依經驗當時未扣案相
    關之錄影帶，原則上必無保存，況被告亦不知何處有錄影到
    當時之情形，且本件事證已明，核無必要。綜上所述，被告
    於警詢中自承與康志瑜共同行竊附表所示之機車，並與康志
    瑜共同搶奪前揭氣動工具組，其自白與事實相符，應可採信
    。至證人康志瑜既證稱行竊附表所示之機車均係其下手行竊
    ，均係為供己代步使用，待汽油耗盡即棄置路旁，嗣後再行
    竊其他機車代步等情（原審94年11月22日審判筆錄、94年12
    月14日審判筆錄），並稱係在竊得車號MMT-865號重型機車
    後，在當日下午偶然見到被害人戊○○駕駛之車號K6-3269
    號自小貨車車斗內放置氣動工具箱一組，乃起意下手搶奪（
    原審94年11月22日審判筆錄）；與被告於警詢中供承與康志
    瑜共同行竊機車，僅係供二人代步使用，於竊得車號MMT-86
    5號重型機車後並未尋找作案目標，搶奪係無人提議，而臨
    時起意所為之供述相符（原審94年度偵字第10547號卷，第8
    頁背面、第12頁背面）。應認被告及康志瑜前揭搶奪犯行，
    係偶然見被害人戊○○財物露白，極易得手，乃另起犯意所
    為。是被告前揭所辯，無非卸責之詞，尚無可採，本件事證
    明確，被告之犯行堪以認定。
二、核被告所為，係犯刑法第320條第1項之竊盜罪、同法第321
    條第1項第4款之加重竊盜罪、同法第325條第1項之搶奪罪。
    被告就犯罪事實欄一之(1)、(2)所示犯行，與康志瑜有犯意聯
    絡，行為分擔，就犯罪事實欄一之(4)所示犯行，與康志瑜、
    真實姓名年籍不詳，綽號「阿賢」、「阿忠」之成年男子，
    有犯意聯絡，行為分擔，為共同正犯。其先後多次竊盜犯行
    ，時間緊接，所犯構成要件相同，雖有普通竊盜與加重竊盜
    之別，顯係基於概括犯意為之，為連續犯，應依刑法第56條
    之規定論以加重竊盜一罪，並加重其刑。被告前揭連續竊盜
    與搶奪罪間，犯意各別，手段互殊，應分論併罰。臺灣板橋
    地方法院檢察署檢察官94年度偵字第19917號、第19033號移
    送併辦部分，就被告於94年6月15日13時20分許，騎乘竊得
    之車號MMT-865與康志瑜共同搶奪氣動工具箱一組部分犯行
    ，與原起訴犯罪事實為同一事實；就被告於94年8月20日11
    時許，與康志瑜、真實姓名年籍不詳，綽號「阿賢」、「阿
    忠」之成年男子共同竊取農用耕耘機一臺部分，與原起訴犯
    罪事實有連續犯之裁判上一罪關係；就行竊FAQ-499號、OYN
    - 340號部分，與原起訴犯罪事實為同一事實，本院自應併
    予審酌。被告前曾因違反毒品危害防制條例案件，經本院於
    92年6月26日判處有期徒刑7月確定，甫於93年5月8日執行完
    畢，有被告前案紀錄表在卷可稽。其於有期徒執行完畢後，
    五年之內再犯本件有期徒刑以上之罪，為累犯，應依刑法第
    47條之規定，就搶奪部分加重其刑、連續竊盜部分遞予加重
    其刑。
三、原審以被告犯行明確，適用刑法第28條、第56條、第321條
    第1項第4款、第325條第1項、第51條第5款、第38條第1項第
    2款之規定，並審酌被告有毒品、竊盜等多項前科，顯示素
    行不佳，甫於94年4月25日因連續竊盜案件，經檢察官聲請
    以簡易判決處刑，嗣於同年5月26日經原審以94年度簡字第
    2374號判決，判處有期徒刑伍月，在同年6月30日確定，有
    前揭被告前案紀錄表在卷可稽，於該案判決後未到案執行前
    ，竟又連續竊盜，甚而搶奪他人財物，犯案累累，屢經查獲
    ，於否認犯行而經釋放後，旋復再犯，受害人數眾多，造成
    民眾人人自危，嚴重危害社會治安，犯後反覆供詞，全盤推
    諉於共犯康志瑜、或空言否認犯行，更誣指警員刑求，顯示
    毫無悔意，前次刑之宣告，並未收警惕之效，惡性重大，不
    容輕縱，被告固無據實陳述之義務，然被告既缺乏尊重他人
    財產權之觀念，且無對自己行為負責之態度，為達教化自新
    暨社會防衛之目的，自應施以相當之刑罰以為矯正，兼衡被
    告犯罪之動機、目的、所生損害等一切情狀，認被告庚○○
    連續結夥三人以上竊盜，累犯，處有期徒刑壹年捌月，被告
    經查獲時扣得如事實欄所示之鑰匙二把，為共犯康志瑜所有
    ，供竊取附表所示機車所用之物，業經被告供承在卷，應依
    法諭知沒收，及被告共同意圖為自己不法之所有，而搶奪他
    人之動產，累犯，處有期徒刑拾月；應執行有期徒刑貳年肆
    月，扣案之鑰匙貳把均沒收等，經核尚屬妥適，被告上訴猶
    否認犯罪，請求輕判為無理由，公訴人以被告濫用司法資源
    ，並無悔意，應以加重而上訴，原非無見，惟原審就此已予
    以審酌，其上訴亦無理由，均應予以駁回。
據上論斷，應依刑事訴訟法第三六八條判決如主文。
本案經檢察官洪泰文到庭執行職務。
中    華    民    國    95    年    6     月    27    日
                  刑事第七庭  審判長法  官  陳正雄
                                    法  官  蔡光治
                                    法  官  許宗和
以上正本證明與原本無異。
搶奪部分如不服本判決，應於收受送達後十日內向本院提出上訴
書狀，其未敘述上訴之理由者並得於提起上訴後十日內向本院補
提理由書（均須按他造當事人之人數附繕本）。
其餘不得上訴。
                                    書記官  沈秀容
中    華    民    國    95    年    7     月    3     日
附表：
  ┌──┬───┬────┬────────┬─────┐
  │編號│被害人│犯罪時間│犯?罪?地?點?│車?@?號 │
  ├──┼───┼────┼────────┼─────┤
 ?x 一 │甲○○│94年6月1│臺北縣泰山鄉貴子│FAQ-499號 │
  │    │      │3日14時 │路67號          │（起訴書誤│
  │    │      │許      │                │為FQA-499 │
  │    │      │        │                │號）      │
  ├──┼───┼────┼────────┼─────┤
  │ 二 │李漢峰│94年6月1│臺北縣林口鄉自強│OYN-340號 │
  │    │（原判│4日9時許│五街23號        │          │
  │    │決誤載│        │                │          │
  │    │為李漢│        │                │          │
  │    │偉，茲│        │                │          │
  │    │予更正│        │                │          │
  │    │）    │        │                │          │
  ├──┼───┼────┼────────┼─────┤
  │ 三 │丙○○│94年6月1│臺北縣三重市竹圍│MMT-865號 │
  │    │      │5日10時3│街281號（萬家福 │          │
  │    │      │0分許   │量販店停車場內）│          │
  └──┴───┴────┴────────┴─────┘


司法院資訊處製作；財團法人民間司法改革基金會備份。
